Développeur Senior Java EE

Adresse: 22 rue Charles Schmidt, 93400 Saint Ouen

Mobile: +33 (0) 6 60 15 56 86 **Email**: bouanani.ghazi@gmail.com



Ghazi BOUANANI

RESUME

Un développeur qualifié avec plus de 13 ans d'expérience dans le développement d'applications Java EE, principalement en tant que développeur backend, avec une excellente maîtrise des technos et Frameworks Java, et une expérience considérable en AWS, avec beaucoup d'appétence pour le Cloud et le DevOps. Ayant des compétences en communication et de l'expérience en travail d'équipe, responsabilité et sens de l'engagement.

EXPERIENCES

D-Edge Hospitality Solutions | Développeur Sénior Backend Java

Décembre 2022 - Actuel | Paris centre

IRMA est une API permettant de retourner la disponibilité de l'ensemble des hôtels Accor, qui est consommée par plusieurs clients (OTAs : booking, expedia, etc. - ALL.com), et qui est sollicitée par 3m de requêtes/jour. J'intervenais principalement dans le projet move to cloud, qui consistait à migrer tout l'environnement applicatif vers de l'AWS. J'étais/suis chargé de :

- Etablir les scripts terraform pour créer les services AWS associés (ECS, load balancer, security groups, target groups, keyspace, ECR, SSM, IAM policies, etc.) et cela sur tous les environnements (dev oat prod)
- Préparer les applications pour que ça soit cloud ready (dockérisation, profils spring, utilisation du parameter store, activation métriques OTLP/observabilité, etc.)
- Effectuer plusieurs refactos sur l'ensemble des applications (cleanups, optims, montées de versions java/spring/libs, correction vulnérabilités)
- Assurer les mises en recette/prod et définition de stratégies de déploiement (blue/green)
- Assurer la maintenance applicative/évolutive et correction de bugs

Stack technique: AWS ECS, Java 11/17, Spring boot 2.7, Hazelcast 5.2, Cassandra, Terraform, Maven, Gitlab CI, Docker, JIB, K6, visualvm, Postman, JUnit, Unix, SQL

Canal+ | Développeur Backend Java

Octobre 2020 – Septembre 2022 | Région Parisienne

Face est un CRM fait-maison utilisé chez Canal+ pour la gestion des contrats et offres d'abonnement clients, j'intervenais au sein de l'équipe développement backend, ou j'étais chargé de :

- Développer les parties back relatives aux nouveaux module CRM, et développement/MAJ des procédures stockées
- Participer à des sujets d'analyse et d'optimisation de batchs traitant une grosse volumétrie
- Assurer la maintenance applicative et la correction de bugs

Stack technique: Java 11, Spring 5.0, REST, PL/SQL, Maven, Git, Jenkins, JUnit, Jira, Scrum

Fléxy | Développeur Backend Java

Décembre 2019 - Septembre 2020 | Paris

Fléxy est une startup qui a pour but d'améliorer chaque jour le quotidien des professionnels de la beauté, en leur proposant une solution SaaS innovante. Je faisais partie de l'équipe de développement Core, ou j'agissais en tant que développeur backend, chargé de :

- Développer les parties back relatives aux nouvelles features, en utilisant les best practices de développement, et en respectant les guidelines internes
- Assurer des sujets d'optimisations de performances et de code refactoring, et correction de bugs
- Participer à des sujets d'amélioration de la chaine CI/CD
- Etablir les tests unitaires et effectuer des codes reviews pour d'autres développeurs

Stack technique: Java 11, Spring boot 2.2, Google Cloud Platform, architecture microservices, Mockito, JUnit, Mayen, Bitbucket, Bitbucket Pipelines, JIRA, Scrum

DGFIP (direction générale des finances publics) | Développeur Java

Mai 2018 - Novembre 2019 | Région Parisienne

Dans le cadre du prélèvement à la source, la DGFIP a mis en place un ensemble d'applications batchs et web-services (PASIFAE) permettant la collecte et le traitement des références bancaires auprès des particuliers et des entreprises. Je me suis chargé de :

- Analyse des spécifications fonctionnelles et non fonctionnelles définies au niveau du cahier des charges
- Développement d'une REST API équivalente à la batterie web services SOAP existantes
- Conception et implémentation d'un système d'indicateurs de supervision pour batchs
- Tests des différent batchs avec volumétrie dynamique, correction d'anomalies et rédaction des documents relatifs aux différentes développements

Stack technique: Java 7, Spring 3, SQL natif, SOAP, REST, SVN, Oracle 12, Jenkins, Maven, Tomcat 6

Allianz Assurances | Développeur Fullstack

Octobre 2017 - Mai 2018 | Région Parisienne

MyOSS est une application web destinée aux clients Allianz Assurances leur permettant d'effectuer des déclarations de divers sinistres. Le besoin consistait en des maintenances évolutives notamment la migration de la couche données à partir d'un système AS400, vers une BD relationnelle Oracle, ainsi qu'au développement de plusieurs modules d'administration. Mes principales réalisations étaient :

- Conception et implémentation d'un nouveau schéma de données ainsi que les DAOs associés
- Développement et mise en place de plusieurs modules d'administration (gestion des périodes d'indisponibilité, gestion dossiers sinistres)
- Etablissement des snaphots & releases en intégration continue, tests fonctionnels

Stack technique: Java 8, Spring 3, Hibernate, JSP, Javascript, JQuery, HTML, CSS, Oracle 11, PL/SQL, REST, JUnit, Jenkins, Git, Tomcat, Redhat

OOREDOO Algérie | Développeur Fullstack

Septembre 2010 – Septembre 2017 | Alger

Ooredoo est une multinationale télécom ayant son siège à Qatar, et implémentée en Algérie depuis 2004. L'entreprise propose aux clients tous les services classiques d'un opérateur téléphonique, ainsi qu'une multitude de services à valeur ajoutée. J'ai rejoint l'équipe de développement digital en tant que développeur Junior, ou j'étais chargé de :

- Développement et déploiement du web self-care (http://my.ooredoo.dz) et mobile self-care incluant les informations du compte client, services mobiles, achat forfaits voix & internet, consommation, etc.
- Répondre aux besoins business des clients internes en assurant le développement d'applications web interagissant avec diverses plateformes telco : billing system (CBIO et BSCS), IN, SOA, USSD Gateway, SMS Gateway, etc.
- Maintenance, mise à jour, débogage et migration des plateformes publiques (web/mobile self-care), et intégration de nouveaux modules.
- Conseiller, guider et diriger les clients internes dans la gestion des cas difficiles et / ou contentieux, et leur assurer un support permanent
- Collaborer avec les autres services IT pour l'interaction et l'interconnexion entre les différents systèmes (LDAP, DB, Web Services, etc.)
- Agir en tant que coach ope rationnel avec les ressources moins expérimentées

Stack technique: Java 7 & 8, Spring 3 & Spring Boot, AngularJS 1.5, JPA/Hibernate, JUnit, Android natif (API 21 & 22), SQL, PL/SQL, Oracle 9 & 10, MySQL, Bootstrap, HTML, CSS, JQuery, SVN, GIT, Maven, Tomcat, Windows server, Unix

EDUCATION

Université des Sciences et des Technologies Houari Boumediene

Juin 2010

Ingénieur en Informatique, ayant pour projet de fin d'études « Développement d'une solution VPBX (Centrex-IP) en utilisant des plateformes Open Source » Option réseaux et systèmes. Mention Très Bien.

LANGUES

Français – Parlé : *Excellent,* Ecrit : *Excellent* **Anglais -** Parlé : *très bien,* Ecrit : *Excellent*

Arabe - Parlé : *Natif*, Ecrit : *Natif*

DIVERS

Hobbies

Musique, cinéma, sport, lecture, nouvelles technologies, jeux d'échecs

Autres

Disposant d'un titre de séjour en cours de validité